【裁判字號】    91,訴,2557
【裁判日期】    920109
【裁判案由】    毒品危害防制條例
【裁判全文】
臺灣高雄地方法院刑事判決                        九十一年度訴字第二五五七號
    公  訴  人  臺灣高雄地方法院檢察署檢察官
    被      告  甲○○  男  二.
右列被告因違反毒品危害防制條例案件，經檢察官提起公訴（九十一年度毒偵字第六
八八八號、第九六四六號），本院判決如左：
    主  文
甲○○連續施用第一級毒品，累犯，處有期徒刑捌月；扣案之海洛因參小包（其中貳
包毛重共壹點伍公克、驗後淨重壹點壹參公克；另壹包毛重零點參公克，驗後淨重零
點壹柒公克）均沒收銷燬之。又連續施用第二級毒品，累犯，處有期徒刑肆月；扣案
之含安非他命之鏟管壹支、吸食器壹組、鏟管杓子貳支及扣案之安非他命肆小包（其
中貳包毛重共伍點伍公克，驗後毛重伍點肆公克；另貳包驗前毛重共參點柒公克、驗
後毛重共參點陸公克）均沒收銷燬之。應執行有期徒刑拾壹月。扣案之含安非他命之
鏟管壹支、吸食器壹組、鏟管杓子貳支；扣案之海洛因參小包（其中貳包毛重共壹點
伍公克、驗後淨重壹點壹參公克；另壹包毛重零點參公克，驗後淨重零點壹柒公克）
、安非他命肆小包（其中貳包毛重共伍點伍公克，驗後毛重伍點肆公克；另貳包驗前
毛重共參點柒公克、驗後毛重共參點陸公克）均沒收銷燬之。
    事  實
一、甲○○前曾因施用第二級毒品安非他命案件，經本院裁定送觀察、勒戒後，因無
    繼續施用之傾向，而經臺灣高雄地方法院檢察署（以下簡稱高雄地檢署）檢察官
    ，於民國八十八年六月八日以八十八年度偵字第一三一七一號為不起訴處分確定
    在案。嗣其竟於前開不起訴處分確定後五年內，復基於概括犯意，自八十九年一
    月二十日起至八十九年四月二十日止，連續施用第二級毒品安非他命，經本院裁
    定送觀察、勒戒，因有繼續施用之傾向，續經高雄地檢署偵查起訴後，乃經本院
    高雄簡易庭於八十九年十一月八日，以八十九年度雄簡字第一三一四號判處有期
    徒刑四月並確定在案，甲○○並於九十年四月四日易科罰金執行完畢。詎被告經
    本院高雄簡易庭為上開判刑確定後，竟毫不知悔改，復基於概括犯意，自八十九
    年十二月底某日起，至九十一年四月二十九日止，連續在其位於高雄市楠梓區○
    ○○街一一七號住處或友人住處，每隔四、五日即施用第一級毒品海洛因及第二
    級毒品安非他命，其間並分別於九十一年四月一日下午十四時三十分許、同年五
    月二日十九時三十分許，為警各於高雄市○○○街六六號前及同街一一七號處所
    查獲，並分別起出其所有之海洛因二小包（毛重一點五公克、驗後淨重一點一三
    公克）、安非他命二小包（毛重共五點五公克，驗後毛重五點四公克）及供施用
    毒品所用之鏟管一支、自製安非他命吸食器（公訴人漏載該吸食器）一組及海洛
    因一包（毛重零點三公克，驗後淨重零點一七公克）、安非他命二包（驗前毛重
    共三點七公克、驗後毛重共三點六公克）及供施用毒品之鏟管杓子二支。
二、案經高雄市警察局楠梓分局報請臺灣高雄地方法院檢察署檢察官偵查起訴。
    理  由
一、訊據被告對於右揭事實均坦承不諱，而其於九十一年四月一日及五月二日經警查
    獲時所採尿液，經送請高雄市立凱旋醫院檢驗結果確呈第一級毒品海洛因嗎啡之
    陽性反應及第二級毒品甲基安非他命之陽性反應，有該局九十一年五月十三日高
    市凱醫檢字第○○四二九號、九十一年五月二十八日高市凱醫檢字第○○四六二
    號煙毒尿液檢驗成績書及其尿液送驗姓名代碼對照表各二份附卷可稽｛參九十一
    年度偵字第六八八八號卷（以下簡稱偵查卷(一)）第二十八頁、第二十九頁及九十
    一年度偵字第九六四六號卷（以對簡稱偵查卷(二)）第二十六頁、第二十七頁｝；
    另扣案之疑似海洛因及安非他命之不明晶體，經送請法務部調查局及高雄醫學大
    學附設中和紀念醫院檢驗後，亦確為第一級毒品海洛因及第二級毒品安非他命，
    此有法務部調查局電腦編號為調科壹字第二二○○一三三八○號、第00000
    0000號及高雄醫學大學附設中和紀念醫院報告編號為0000－000號、
    第0000－000號等檢驗報告各一紙附偵查卷(一)第三十頁、偵查卷(二)第二十
    八頁、本案卷第十七頁、第二十三頁可參，足認被告上開自白確與事實相符，洵
    堪採為論罪科刑之依據。再被告前因施用第二級毒品安非他命案件，經本院裁定
    送觀察、勒戒後，因無繼續施用之傾向，而經高雄地檢署檢察官以八十八年度偵
    字第一三一七一號為不起訴處分確在案。嗣其竟於前開不起訴處分確定後五年內
    ，復基於概括犯意，自八十九年一月二十日起至八十九年四月二十日止，連續施
    用第二級毒品安非他命，經本院裁定送觀察、勒戒，因有繼續施用之傾向，續經
    高雄地檢署偵查起訴後，乃經本院高雄簡易庭於八十九年十一月八日，以八十九
    年度雄簡字第一三一四號判處有期徒刑四月並確定在案，其並於九十年四月四日
    易科罰金執行完畢一節，亦有臺灣高等法院被告全國前案紀錄表及刑案資料查註
    紀錄表附卷可稽。從而，其於五年內復三犯毒品危害防制條例第十條之罪，事證
    明確，其犯行洵堪認定。
二、復按海洛因係屬毒品危害防制條例第二條第二項第一款所稱之第一級毒品，而安
    非他命則為毒品危害防制條例第二條第二項第二款所稱之第二級毒品，是被告施
    用海洛因、安非他命之行為，係犯該條例第十條第一項之施用第一級毒品罪、同
    條例第十條第二項之施用第二級毒品罪。被告分別持有第一級毒品海洛因及第二
    級毒品安非他命，嗣進而施用之，持有之低度行為應為施用之高度行為所吸收，
    不另論罪。其前後多次施用第一級毒品及第二級毒品之行為時間密接、犯罪構成
    要件相同，顯係基於概括犯意為之，應依連續犯規定分別論處，並分別加重其刑
    。又被告所犯上開連續施用第一級毒品與連續施用第二級毒品二罪間，犯意各別
    ，行為互殊，應予分論併罰。又被告曾因施用第二級毒品安非他命案件，經本院
    裁定送觀察、勒戒後，因無繼續施用之傾向，而經高雄地檢署檢察官，於八十八
    年六月八日以八十八年度偵字第一三一七一號為不起訴處分確在案。嗣其竟於前
    開不起訴處分確定後五年內，復基於概括犯意，自八十九年一月二十日起至八十
    九年四月二十日止，連續施用第二級毒品安非他命，經本院裁定送觀察、勒戒，
    因有繼續施用之傾向，續經高雄地檢署偵查起訴後，乃經本院高雄簡易庭於八十
    九年十一月八日，以八十九年度雄簡字第一三一四號判處有期徒刑四月並確定在
    案，並於九十年四月四日易科罰金執行完畢，已如上述，詎被告於經本院高雄簡
    易庭為上開判刑確定至執行完畢後，竟毫不知悔改，於五年以內再基於概括犯意
    施用第一級毒品海洛因及第二級毒品安非他命而犯毒品危害防制條例第十條第一
    項、第二項有期徒刑以上之本罪，皆為累犯，依刑法第四十七條規定，應加重其
    刑（其於八十九年十一月九日至九十年四月四日止間施用第一級毒品海洛因及第
    二級毒品安非他命部分，雖於前開判決確定後、執行完畢前所為，惟該部分既與
    被告自九十年四月五日起至九十一年四月二十九日止施用第一級、第二級毒品之
    犯行，為連續犯之關係，有裁判上一罪不可分之情形，是該連續施用第一級毒品
及第二級毒品之犯行，皆應論以累犯）。被告同時有二種刑之加重事由，應依刑
    法第七十條之規定，遞加其刑。又被告自九十一年四月一日經警第一次查獲後至
    九十一年四月二十九日止，再施用第一級毒品及第二級毒品部分，雖未據起訴，
    惟與已起訴部分之犯罪事實，既有裁判上一罪之連續犯關係，依審判不可分之法
    理，本院自得一併審究，併此敘明。是爰審酌被告前已有多次施用毒品之前科，
    甚於本院判決確定後尚未執行前，隨即再基於概括之犯意，連續施用毒品，已如
    上述，顯見其並無戒除毒害之決心，及其所犯罪行乃自戕之行為，尚無害及他人
    ，犯後坦承犯行，態度良好等一切情狀，量處如主文所示之刑，並定其應執行刑
    ，以資懲儆。
三、另扣案之供施用毒品所用之鏟管一支、吸食器一組、鏟管杓子二支，均為被告施
    用第二級毒品所用之物，且均檢出含安非他命成分（此可參本院卷第十八頁、第
    十九頁、第二十二頁之高雄醫學大學附設中和紀念醫院檢驗報告書，該報告書中
    就鏟管、鏟管杓子部分均稱吸管），而上開物品與安非他命不能析離，應整體視
    為第二級毒品；又第一次扣案之疑似含有海洛因晶體二小包（毛重一點五公克、
    驗後淨重一點一三公克）、安非他命二小包（毛重共五點五公克，驗後毛重五點
    四公克），及第二次扣案海洛因一包（毛重零點三公克，驗後淨重零點一七公克
    ）、安非他命二包（驗前毛重共三點七公克、驗後毛重共三點六公克），經送法
    務部調查局及高雄醫學大學附設中和紀念醫院鑑定結果，確皆為第一級毒品海洛
    因及第二級毒品安非他命，已如上述，應均依毒品危害防制條例第十八條第一項
    前段，宣告沒收銷燬之。又鑑驗所耗損之毒品，既已費失，自無庸宣告沒收銷燬
    ，併此敘明。
四、據上論斷，應依刑事訴訟法第二百九十九條第一項前段，毒品危害防制條例第十
    條第一項、第二項、第十八條第一項前段，刑法第十一條前段、第五十六條、第
    四十七條、第五十一條第五款，判決如主文。
本案經檢察官朱婉琦到庭執行職務
中      華      民      國      九十二      年      一      月    九    日
                                      臺灣高雄地方法院刑事第三庭
                                          法  官    林靜梅
右正本證明與原本無異。
如不服本判決，應於判決送達後十日內，向本院提出上訴狀。
                                          書記官    洪生輝
中    華    民    國      九十二      年      一      月      十      日
附錄本案論罪科刑法條：
毒品危害防制條例第十條
  施用第一級毒品者，處六月以上五年以下有期徒刑。
  施用第二級毒品者，處三年以下有期徒刑。


司法院資訊處製作；財團法人民間司法改革基金會備份。
